【裁判字號】    89,上易,1752
【裁判日期】    890907
【裁判案由】    毒品危害防制條例
【裁判全文】
臺灣高等法院臺南分院刑事判決            八十九年度上易字第一七五二號  忠股
      上  訴  人
      即  被  告  甲   ○   .
右上訴人因毒品危害防制條例案件，不服臺灣臺南地方法院八十九年度易字第二一○
八號中華民國八十九年九月七日第一審判決（起訴案號：臺灣臺南地方法院檢察署八
十八年度營偵字第七九七號），提起上訴，本院判決如左：
      主      文
上訴駁回。
      事      實
一、甲○○曾有犯多次竊盜罪及違反麻醉藥品管理條例罪前科，最後所犯竊盜罪經臺
    灣臺南地方法院判處有期徒刑一年二月，於民國（下同）八十五年十月十八日執
    行完畢。猶不知悔改，又於八十六年十一月間曾因施用第二級毒品『安非他命』
    為警查獲移送，由檢察官依法提起公訴（台灣台南地方法院檢察署八十六年度偵
    字第一四四八一號），訴訟中經本院依職權裁定「執行觀察、勒戒」後，認無繼
    續施用毒品之傾向，而為免刑判決確定（八十七年度上易字第一二九三號），仍
    不知悔悟，復於八十八年四月十六日下午二十時四十分許，在台南縣學甲鎮○○
    里○○道路，因涉嫌非法施用第二級毒品為警查獲，依法移送後由臺灣臺南地方
    地方法院檢察署檢察官以「八十八年度聲觀字第七三三號」，聲請臺灣臺南地方
    法院裁定送「執行觀察、勒戒」（八十八年度毒聲第一二三六號刑事裁定），詎
    甲○○經第二度執行觀察、勒戒後，仍『有繼續施用毒品傾向』，經臺灣臺南地
    方法院八十八年度毒聲字第一四六二號裁定強制戒治一年。
二、案經台南縣警察局學甲分局報請台灣台南地方法院檢察署檢察官偵查結果，聲請
    簡易處刑，嗣經臺灣臺南地方法院簡易庭以被告甲○○係累犯理由，認不宜逕予
    簡易判決處刑，簽請移由該院刑事庭依通常程序審理。
      理      由
一、訊據上訴人即被告甲○○對於右開事實，迭據其於警訊、偵查中、原審及本院審
    理時均供承不諱，且被告為警查獲時，有施用毒品器具玻璃管一支扣案可稽。被
    告甲○○曾有犯多次竊盜罪及違反麻醉藥品管理條例罪前科，最後所犯竊盜罪經
    臺灣臺南地方法院判處有期徒刑一年二月，於八十五年十月十八日執行完畢。仍
    不知悔改，又於八十六年十一月間曾因施用第二級毒品『安非他命』為警查獲移
    送，由檢察官依法提起公訴（台灣台南地方法院檢察署八十六年度偵字第一四四
    八一號），訴訟中經本院依職權裁定送「執行觀察、勒戒」後，認無繼續施用毒
    品之傾向，而為免刑判決確定，有本院八十七年度上易字第一二九三號判決在卷
    可稽。其於五年後再犯毒品危害防制條例第十條第二項之罪，經裁定送觀察、勒
    戒，認有繼續施用毒品傾向，再經原審法院第十條第二項之罪，再依原審法院以
    八十八年度毒聲字第一二三六號裁定送台灣台南看守所附設勒戒所觀察、勒戒後
    ，認有繼續施用毒品傾向，此有臺灣臺南看守所附設勒戒所八十八年五月三日南
    所勒證字第八八○七九五號之證明書各一份存卷足憑，經臺灣臺南地方法院八十
    八年度毒聲字第一四六二號裁定強制戒治一年，亦有裁定書在卷可佐。綜上所述
    ，被告自白核與事實相符，本件事證已臻明確，其犯行洵堪認定。
二、核上訴人即被告李建順所為，係犯毒品危害防制條例第十條第二項之罪。查被告
    甲○○曾犯竊盜罪經臺灣臺南地方法院判處有期徒刑一年二月確定，於八十五年
    十月十八日執行完畢。有本院被告全國前案紀錄表一份在卷可佐，其於五年以內
    再犯本件有期徒刑以上之本罪，為累犯，依刑法第四十七條規定，加重其刑。
三、原審以被告罪證明確，因以適用毒品危害防制條例第十條第二項，刑法第十一條
    前段、第四十七條等規定，並審酌被告有多次竊盜及違反麻醉藥品管理條例罪之
    前科，其為圖一時快意施用毒品戕害身心，及被告之品行、犯罪動機、手段、目
    的、所生危害及犯後坦承犯行等一切情狀，量處有期徒刑一年。本院經核原判決
    認事用法俱無不合，量刑亦稱妥適，被告上訴意旨以原判決量刑過重，而指摘原
    判決不當，並無可取，為無理由，應予駁回。據上論斷，應依刑事訴訟法第三百
    六十八條，判決如主文。
本案經檢察官楊秀美到庭執行職務。
中    華    民     國      八十九    年      十一      月     八      日
                                  臺灣高等法院臺南分院刑事第一庭
                                      審判長法官  鄭    文    肅
                                            法官  王    浦    傑
                                            法官  楊    明    章
右正本證明與原本無異。
不得上訴。
                                      法院書記官  易    慧    玲
中    華    民    國      八十九      年      十一     月     九      日
附錄本案論罪科刑法條全文：
毒品危害防制條例第十條第二項：施用第二級毒品者，處三年以下有期徒刑。


司法院資訊處製作；財團法人民間司法改革基金會備份。
